臺灣板橋地方法院刑事判決　　　　　 　 96年度簡字第2397號
聲　請　人　台灣板橋地方法院檢察署檢察官
被　　　告　甲○○
上列被告因違反毒品危害防制條例案件，經檢察官聲請以簡易判
決處刑（九十六年度毒偵字第一七八六號），本院判決如下：
    主      文
甲○○施用第二級毒品，累犯，處有期徒刑肆月，如易科罰金，
以新台幣壹仟元折算壹日。扣案甲基安非他命壹包（毛重零點玖
參公克，驗餘毛重零點玖壹柒公克）沒收銷毀之，又扣案吸食器
壹組沒收。
    事實及理由
一、本件犯罪事實及證據，除引用附件檢察官聲請簡易判決處刑
    書之記載外，另更正被告甲○○持有供施用之第二級毒品為
    「甲基安非他命」，另補充引用台灣高等法院被告前案紀錄
    表為證據。
二、核被告所為，係犯毒品危害防制條例第十條第二項之施用第
    第二級毒品罪。被告持有甲基安非他命之低度行為，為其進
    而施用之高度行為所吸收，不另論罪。查被告有如附件犯罪
    事實欄所述之前案紀錄，於民國九十五年七月十五日縮刑期
    滿執行完畢，有台灣高等法院被告前案紀錄表在卷可稽，其
    於受徒刑之執行完畢後，五年以內故意再犯本案有期徒刑以
    上之罪，為累犯，應依法加重其刑。
三、爰審酌被告之素行不佳，經執行強制戒治後仍未戒除吸毒惡
    習、施用毒品之次數，施用毒品危害其個人身心健康，及犯
    罪後坦承犯行，態度尚屬良好等一切情狀，量處如主文所示
    之刑，並諭知如易科罰金之折算標準，以示懲儆。
四、扣案甲基安非他命一包（毛重零點九三公克，驗餘毛重零點
    九一七公克），為被告持有供施用之第二級毒品，而本件甲
    基安非他命為細微粉末，部分沾附於包裝袋上（見扣案照片
    ），若欲完全析離，雖非不可能，但此舉對毒品危害防制政
    策之施行，並無特殊助益，且徒費執行之成本，故併依毒品
    危害防制條例第十八條第一項前段宣告沒收銷燬之，以符執
    行之實際。另扣案吸食器一組，為被告所有，供犯罪所用之
    物，業據被告供明在卷，爰依刑法第三十八條第一項第二款
    規定宣告沒收。
五、據上論斷，應依刑事訴訟法第四百四十九條第一項前段、第
    三項、第四百五十四條第二項、第四百五十條第一項，毒品
    危害防制條例第十條第二項、第十八條第一項前段，刑法第
    十一條、第四十七條第一項、第四十一條第一項前段、第三
    十八條第一項第二款，刑法施行法第一條之一，逕為簡易判
    決如主文。
六、如不服本判決，應於判決送達之翌日起十日內，以書狀敘明
    理由，向本院提出上訴狀，上訴於本院第二審合議庭（須附
    繕本）。
中    華    民    國    96    年    5     月    21    日
                  刑事第六庭  法  官  林鈺琅
上列正本證明與原本無異。
                              書記官  林蔚然
中    華    民    國    96    年    5     月    21    日
附錄本案論罪科刑法條全文：
毒品危害防制條例第十條：
  施用第一級毒品者，處六月以上五年以下有期徒刑。
  施用第二級毒品者，處三年以下有期徒刑。
附件：
臺灣板橋地方法院檢察署檢察官聲請簡易判決處刑書
　　　　　　　　　　　　　　　　　　96年度毒偵字第1786號
　　被　　告　甲○○　男　37歲（民國○○年○月○○日生）
　　　　　　　　　　　住臺北縣新莊市○○街324巷39號4樓
                      居臺北縣鶯歌鎮○○○路6號6樓之6
　　　　　　　　　　　國民身分證統一編號：Ｚ000000000號
上列被告因違反毒品危害防制條例案件，業經偵查終結，認為宜
以簡易判決處刑，茲將犯罪事實及證據並所犯法條分敘如下：
　　　　犯罪事實
一、甲○○前因施用毒品案件，經臺灣板橋地方法院以93年度毒
    聲字第2049號裁定令入戒治處所施以強制戒治；又因公共危
    險等案件，經同法院以92年度交訴字第173號判處有期徒刑6
    月、8月，應執行有期徒刑1年，該案經上訴後，嗣於94 年6
    月30日由最高法院以94年度臺上字第3457號判決上訴駁回而
    確定，另因侵占案件，於94年1 月17日經臺灣板橋地方法院
    判處罰金2000元確定；其強制戒治部分，於94年7 月29日停
    止其處分釋放，並接續執行上開徒刑及罰金易服勞役部分，
    嗣於95年7 月15日縮刑期滿執行完畢。仍不知悔改，於上揭
    強制戒治執行完畢釋放後5 年內，另基於施用第二級毒品之
    犯意，於96年2月15日下午1時許，在基隆市某工地內，以吸
    食器燒烤後吸食其煙之方式，施用第二級毒品安非他命。嗣
    於96年2月16日下午4時10分許，在臺北縣鶯歌鎮○○○路與
    行政路口，因形跡可疑，為警盤查而查獲，並扣得第二級毒
    品安非他命1包（毛重0.93公克，因鑑驗使用0.013公克，驗
    餘毛重0.917公克）及安非他命吸食器1個。
二、案經臺北縣政府警察局三峽分局報告偵辦。
 　　　 證據並所犯法條
一、證據：
  (一)被告甲○○於警詢及偵查中之自白。
  (二)臺灣檢驗科技股份有限公司於96年3月9日出具之濫用藥物尿
    液檢驗報告、濫用藥物檢驗報告各乙紙。
  (三)臺北縣政府警察局三峽分局扣押物品目錄表乙紙。
  (四)扣案物照片3 張、臺灣尖端生技醫藥股份有限公司製造之毒
    品快速篩檢試劑初步檢驗結果照片1張。
二、核被告所為，係違反毒品危害防制條例第10條第2 項之施用
    第二級毒品罪嫌。被告施用前後持有第二級毒品安非他命之
    低度行為為施用之高度行為所吸收，不另論罪。又被告有如
    犯罪事實欄所載之論罪科刑執行情形，有刑案資料查註紀錄
    表在卷可稽，其於有期徒刑執行完畢後，5 年以內故意再犯
    本件有期徒刑以上之罪，為累犯，請依刑法第47條第1 項之
    規定加重其刑。扣案之第二級毒品安非他命1 包（毛重0.93
    公克，因鑑驗使用0.013公克，驗餘毛重0.917公克），請依
    毒品危害防制條例第18條第1 項前段宣告沒收銷燬；另扣案
    之安非他命吸食器1 組，為被告所有供犯罪所用之物，業據
    被告供承在卷（96年2 月16日訊問筆錄），請依刑法第38條
    第1項第2款宣告沒收。至報告意旨雖認被告另有違反毒品危
    害防制條例第11條第3 項之持有專供施用第二級毒品之器具
    罪嫌云云，惟查查獲之安非他命吸食器係由吸管及玻璃球等
    組成，該物品尚可供其他正當目的使用，非專供施用第二級
    毒品之器具，報告意旨容有誤會，併此敘明。
三、依毒品危害防制條例第23條第2項、刑事訴訟法第451 條第1
    項聲請逕以簡易判決處刑。
    　　此　　致
臺灣板橋地方法院
中　　華　　民　　國　　96　　年　　3 　　月　　25　　日
　　　　　　　　　　　　　　　檢 察 官  陳 怡 親
上正本證明與原本無異
中　　華　　民　　國　　96　　年　　4 　　月　　12　　日
                              書 記 官
附錄本案所犯法條全文
毒品危害防制條例第10條
施用第一級毒品者，處 6 月以上 5 年以下有期徒刑。
施用第二級毒品者，處 3 年以下有期徒刑。
本件依刑事訴訟法簡易程序辦理，法院簡易庭得不傳喚被告、輔
佐人、告訴人、告發人等出庭即以簡易判決處刑；被告、被害人
、告訴人等對告訴乃論案件如已達成民事和解而要撤回告訴或對
非告訴乃論案件認有受傳喚到庭陳述之必要時，請即另以書狀向
簡易法庭陳述或請求傳訊。
